【裁判字號】    97,審訴,57
【裁判日期】    971009
【裁判案由】    毒品危害防制條例
【裁判全文】
臺灣士林地方法院刑事判決              97年度審訴字第57號
公  訴  人  臺灣士林地方法院檢察署檢察官
被      告  甲○○
上列被告因違反毒品危害防制條例案件，經檢察官提起公訴（97
年度毒偵字第1674號），被告於準備程序中就被訴事實為有罪陳
述，本院合議庭裁定由受命法官獨任改依簡式審判程序審理，並
判決如下：
    主  文
甲○○施用第一級毒品，累犯，處有期徒刑玖月；扣案之第一級
毒品海洛因（驗餘淨重零點壹零柒柒公克）沒收銷燬，而包裝該
海洛因之空塑膠包裝袋壹個沒收。
    事  實
一、甲○○前於民國93年間，因施用第一級、第二級毒品案件，
    經臺灣板橋地方法院以93年度毒聲字第1006號裁定送觀察、
    勒戒後，認有繼續施用毒品之傾向，由該院以93年度毒聲字
    第1452號裁定令入戒治處所施以強制戒治，於94年4 月28日
    執行完畢釋放出所，並經臺灣板橋地方法院檢察署檢察官於
    94年8 月11日以94年度戒毒偵字第298 號為不起訴處分確定
    ；又於95年間，因施用第一級毒品案件，經本院於96年6 月
    13日以96年度訴字第323 號判決處有期徒刑7 月，經裁定減
    為有期徒刑3 月又15日確定，於97年2 月13日縮刑期滿執行
    完畢。詎猶不知悔改，基於施用第一級毒品海洛因之犯意，
    於97年7 月25日下午1 時許，在臺北市○○區○○路4 段19
    3 巷某工地內，以海洛因摻入香菸內施用之方式，施用第一
    級毒品海洛因1 次，嗣於同日下午1 時10分許，為警在上址
    處所查獲，並扣得其所有第一級毒品海洛因1 包（毛重0.27
    公克、淨重0.11公克、取0.0023公克化驗、餘重0.1077公克
    ）。
二、案經臺北市政府警察局萬華分局報告臺灣士林地方法院檢察
    署檢察官偵查起訴。
    理  由
一、上揭犯罪事實，業據被告甲○○於本院準備程序及審理中坦
    承不諱，且被告為警方採集之尿液，經送臺灣尖端先進生技
    醫藥股份有限公司以酵素免疫分析法初步檢驗、氣相層析質
    譜儀法確認檢驗之檢驗結果，確呈嗎啡陽性反應，有該公司
    97年8 月4 日濫用藥物檢驗報告及臺北市政府警察局偵辦毒
    品案件尿液檢體委驗單影本各1 紙附卷可稽，又扣案以塑膠
    袋包裝之粉末1 包經送交通部民用航空局航空醫務中心鑑定
    ，屬第一級毒品海洛因（毛重0.27公克，淨重0.11公克，取
    0.0023公克化驗，餘重0.1077公克），此有該中心97年8 月
    15日航藥鑑字第0974079 號毒品鑑定書1 紙在卷可憑，復有
    上開海洛因1 包（含空塑膠包裝袋1 個）扣案可憑，足認被
    告上開自白核與事實相符，應甚明確。又被告甲○○前於民
    國93年間，因施用第一級、第二級毒品案件，經臺灣板橋地
    方法院以93年度毒聲字第1006號裁定送觀察、勒戒後，認有
    繼續施用毒品之傾向，由該院以93年度毒聲字第1452號裁定
    令入戒治處所施以強制戒治，於94年4 月28日執行完畢釋放
    出所，並經臺灣板橋地方法院檢察署檢察官於94年8 月11日
    以94年度戒毒偵字第298 號為不起訴處分確定；又於95年間
    ，因施用第一級毒品案件，經本院於96年6 月13日以96年度
    訴字第323 號判決處有期徒刑7 月，經裁定減為有期徒刑3
    月又15日確定，於97年2 月13日縮刑期滿執行完畢。有該不
    起訴處分書、臺灣高等法院被告前案紀錄表、刑案資料查註
    紀錄表、全國施用毒品案件紀錄表各1 份在卷可考。本件事
    證明確，被告於上開強制戒治執行完畢釋放後5 年內，3 犯
    施用第一級毒品犯行，堪以認定。
二、核被告所為，係犯毒品危害防制條例第10條第1 項之施用第
    一級毒品罪。被告於施用第一級毒品前後之持有毒品之低度
    行為為施用之高度行為所吸收，不另論罪。又被告有如事實
    欄所載前科執行情形，此有臺灣高等法院被告前案紀錄表1
    份在卷可憑，其於前案有期徒刑執行完畢後，5 年以內故意
    再犯本件有期徒刑以上之罪，為累犯，應依刑法第47條第1
    項規定加重其刑。爰審酌被告曾有施用毒品之前科，經觀察
    勒戒及強制戒治程序，仍無法戒除，復又觸犯本件犯行，顯
    示其無戒絕之決心，又本件被告僅施用毒品1 次，雖傷害自
    身健康，惟所生危害非鉅，被告犯後已坦承犯行，態度尚屬
    良好等一切情狀，量處如主文所示之刑，以資儆懲。另扣案
    之第一級毒品海洛因（驗餘淨重0.1077公克）應依毒品危害
    防制條例第18條第1 項前段規定宣告沒收銷燬，而包裝該海
    洛因之塑膠包裝袋1 個為被告所有供施用毒品犯罪所用之物
    ，業據其供承明確，亦依法宣告沒收。
據上論斷，應依刑事訴訟法第273 條之1 第1 項、第299 條第1
項前段，毒品危害防制條例第10條第1 項、第18條第1 項前段，
刑法第11條、第47條第1 項、第38條第1 項第2 款，判決如主文
。
本案經檢察官簡志龍到庭執行職務。
中    華    民    國    97    年    10    月     9    日
                      刑事第一庭法  官  雷雯華
以上正本證明與原本無異。
如不服本判決，應於收受送達後10日內向本院提出上訴書狀，其
未敘述上訴理由者，應於上訴期間屆滿後20日內向本院補提理由
書狀（均須按他造當事人之人數附繕本）。
                                書記官  陳如玲
中    華    民    國    97    年    10    月     9    日
附錄本案論罪科刑法條全文：
毒品危害防制條例第10條第1 項
施用第一級毒品者，處6 月以上5 年以下有期徒刑。


司法院資訊處製作；財團法人民間司法改革基金會備份。
